臺灣高等法院高雄分院刑事判決　　九十一年度上易字第一七四號
　　上　訴　人　台灣高雄地方法院檢察署檢察官
　　被　　　告　甲○○
右上訴人因被告竊盜案件，不服臺灣高雄地方法院九十年度易字第三九七號中華民
國九十年十二月十一日第一審判決（起訴案號：臺灣高雄方法院檢察署九十年度偵字
第一三一六二號），提起上訴，本院判決如左：
      主  文
上訴駁回。
    理  由
一、公訴意旨略以：甲○○意圖為自己不法之所有，基於概括之犯意，先與林建宏（
    業經臺灣高雄地方法院於九十年七月十三日，以九十年度簡字第二三號判處有期
    徒刑三月確定），於八十九年十二月二十二日晚上，在高雄縣燕巢鄉深水村臥牛
    巷二十四之一號旁，由甲○○在旁擔任把風，林建宏進入丙○○所有停放於該處
    之ＶＵ─三○一五號小客車車內，竊取丙○○所有之身分證、駕照、健保卡、行
    車執照等物件，得手後由甲○○將上開證件藏置在其高雄縣岡山鎮大莊里大莊五
    巷十六號住處內，又於八十九年十二月二十四日上午七時許，獨自在高雄縣燕巢
    鄉○○村○○路一二一號前，竊取乙○○所有放於該處之五十公斤裝瓦斯桶二桶
    ，得手後亦藏置在其住處，嗣於九十年一月十一日上午十一時三十分許（起訴書
    誤繕為八十九年一月十一日）上午十一時三十分許，在其住處為警查獲，因認被
    告甲○○涉犯刑法第三百二十條第一項竊盜罪嫌。
二、按案件曾經判決確定者，應諭知免訴之判決，刑事訴訟法第三百零二條第一款定
    有明文。又訴訟上所謂一事不再理之原則，關於實質上一罪或裁判上一罪，亦均
    有其適用，最高法院六十年台非字第七七號著有判例可資參照。
三、查被告甲○○前於八十九年十一月十八日起至同月十九日止，因持可為凶器之螺
    絲起子一把，連續在高雄縣燕巢鄉工兵學校大門前及高雄縣岡山鎮○○路一○○
    之二號前，分別竊取林盛泰及余盧金線所有置於該處車牌號碼ＧＣＢ－四一○號
    及ＯＫＢ－三六○號機車，得手後留供己用，嗣於八十九年十一月二十一日下午
    一時三十分許（起訴書誤載為十九日下午九時許），在高雄縣岡山鎮大莊二十九
    號旁廢棄工寮內為警循線查獲竊盜犯罪之事實（觸犯刑法第三百二十一條第一項
    第三款之罪），業經臺灣高雄地方法院檢察署檢察官向原審法院提起公訴，並經
    原審法院於九十年五月十五日以九十年度易字第九二二號判決，判處有期徒刑一
    年，於九十年六月二十七日確定，有該刑事判決與該案件進行報表及臺灣高等法
    院被告全國前案紀錄表等件在卷可稽，則公訴人於九十年九月十八日（繫屬原審
    法院日期為九十年十月十六日），復就被告於八十九年十二月二十二日晚上某時
    及同年月二十四日上午七時許之竊盜犯行，向原審法院提起公訴，原審以本件公
    訴人所起訴之被告犯罪事實，核與前揭本院九十年度易字第九二二號已判決被告
    竊盜之犯罪事實，其時間相距僅有一月餘，尚非久遠，犯罪構成要件復係相同，
    顯見被告前後竊盜犯行，應係基於概括之犯意而為，具有連續犯之裁判上一罪關
    係，屬同一案件，揆諸上開說明，為上開判決效力所及，而不經言詞辯論，為諭
    知免訴之判決。
四、經核原審判決並無不合，檢察官上訴意旨，謂本件所犯竊盜，與前案所犯竊盜，
    時間相隔月餘，所竊物品有異，行為態樣不同，無連續犯裁判上一罪之關係云云
    ，指摘原判決不當，惟查連續犯，重在基於概括之犯罪計畫，多次觸犯犯罪構成
    要件相同之罪名，即屬之，與竊盜所得財物及其犯罪手法是否相同無關。本件上
    訴為無理由，應予駁回。
五、本件係對免訴之判決上訴，第二審法院認上訴為無理由，而駁回上訴，依刑事訴
    訟法第三百七十二條規定，不經言詞辯論為之。
據上論結，應依刑事訴訟法第三百六十八條、第三百七十二條，判決如主文。
中    華    民    國     九十一     年       二       月     一   日
                              臺灣高等法院高雄分院刑事第四庭
                                  審判長法官  蕭權閔
                                        法官  陳吉雄
                                        法官  陳啟造
右正本證明與原本無異。
不得上訴。
                                      書記官  白蘭
中    華    民    國     九十一     年       二       月    五    日
                                                                  Ｄ
